【裁判字號】    92,聲,1394
【裁判日期】    921003
【裁判案由】    聲明異議
【裁判全文】
臺灣板橋地方法院刑事裁定                        九十二年度聲字第一三九四號
    聲  明  人
    即 受 刑人  甲○○
右列聲明人因犯偽造文書等罪，對於臺灣板橋地方法院檢察署檢察官之執行指揮命令
（九十二年執丁字第四一０三號）聲明異議，本院裁定如左：
    主  文
異議之聲明駁回。
    理  由
一、聲明意旨略以：聲明人甲○○犯行使偽造文書與故買贓物等罪，經鈞院於民國九
    十二年五月十五日以九十一年度訴字第一０四五號判決有期徒刑二年與七月，並
    定應執行刑有期徒刑二年五月。惟鈞院於九十二年二月十一日在審理上開案件時
    ，將聲明人當庭收押，並羈押於臺灣臺北看守所，於九十二年五月二十七日始獲
    鈞院以新臺幣（下同）五萬元交保，而前開判決既係在九十二年五月十五日即為
    判決，但究於何時送達判決，為聲明人所不知，且聲明人於九十二年五月二十七
    日之前，仍羈押在臺灣臺北看守所，判決正本依刑事訴訟法第五十六條但書「送
    達於在監所或看守所之人，應囑託該監所長管為之」之規定，應囑託臺灣臺北看
    守所長官交予聲明人收受上開判決，始生送達之效力，惟聲明人並未收受前開判
    決，故本件判決既未經合法送達，所以上訴期間應無從起算，故本案判決應該尚
    未確定，從而，臺灣板橋地方法院檢察署檢察官以九十二年執丁字第四一０三號
    通知聲明人於九十二年七月十五日上午十時零分許，到案執行，其執行程序並不
    合法，爰依刑事訴訟法第四百八十四條規定聲明異議。
二、查聲明人主張因犯行使偽造文書與故買贓物等罪，經本院於九十二年五月十五日
    以九十一年度訴字第一０四五號判決有期徒刑二年與七月，並定應執行有期徒刑
    二年五月。且本院於九十二年二月十一日在審理上開案件時，將聲明人當庭收押
    ，並羈押在臺灣臺北看守所，於九十二年五月二十七日在審理聲明人之聲請交保
    案件（案號：九十二年度聲字第八八二號案件）時，當庭諭知准聲明人以五萬元
    交保等情，業經本院調閱臺灣板橋地方法院檢察署檢察官九十二年執丁字第四一
    ０三號全卷，審核無訛，上情並為聲明人所自承，堪信為真實。再本院於九十二
    年五月二十七日在第二十二法庭審理聲明人之聲請交保案件時，曾於該日下午四
    時十五分許當庭送達前開本院九十一年度訴字第一０四五號判決予聲明人收受，
    聲明人並在該送達回證上簽署自己之姓名，表示業已收受上開判決等情，復有送
    達回證附卷可稽（見本院所調本院九十一年度訴字第一０四五號案件第二四三頁
    ）。足徵聲明人確已於九十二年五月十七日親自收受前開本院九十一年度訴字第
    一０四五號判決，且按「法院對於羈押監所之人送達文件，不過應囑託監所長官
    代為送達，而該項文件仍應由監所長官交予應受送達人收受，始生送達之效力」
    ，此有最高法院四十四年度臺抗字第三號判例可稽，即應送達之文件只要轉交到
    應受送達人處，即生送達之效力，而聲明人於九十二年五月二十七日下午四時十
    五分許，既在本院第二十二法庭當庭收受前開本院九十一年度訴字第一０四五號
    判決，已如前述，故上開判決應已合法送達予聲明人，堪以認定。又公訴人即臺
    灣板橋地方法院檢察署檢察官係於九十二年六月二日收受上開本院九十一年度訴
    字第一０四五號判決，此有卷附檢察官蓋章之送達回證可稽（見本院所調本院九
    十一年度訴字第一０四五號案件第二八一頁），因當事人對於該判決均未上訴，
    故上開本院九十一年度訴字第一０四五號判決應以收受在後之檢察官收受之日期
    －九十二年六月二日，加上十天上訴期間，而於九十二年六月十二日確定，從而
    ，臺灣板橋地方法院檢察署檢察官於九十二年執丁字第四一０三號執行指揮書上
    載本院九十一年度訴字第一０四五號判決之確定日期係九十二年六月十二日，並
    通知聲明人於九十二年七月十五日上午十時零分許，到案執行，其執行程序並無
    何違法或不當可言。故聲明人以未收受前開判決，判決未確定為由，認檢察官執
    行指揮不當或不合法而聲明異議，尚難認有理由，其聲明異議，應予駁回。
據上論斷，應依刑事訴訟法第四百八十六條，裁定如主文。
中      華      民      國      九十二      年      十      月    三    日
                            臺灣板橋地方法院刑事第十二庭
                                法  官    許必奇
右正本證明與原本無異。
如不服本裁定應於送達後五日內向本院提出抗告狀。
                                書記官    金和國
中      華      民      國      九十二      年      十      月    六    日


司法院資訊處製作；財團法人民間司法改革基金會備份。
